【裁判字號】    92,易,1484
【裁判日期】    920616
【裁判案由】    傷害
【裁判全文】
臺灣板橋地方法院刑事判決                        九十二年度易字第一四八四號
    公  訴  人  臺灣板橋地方法院檢察署檢察官
    被      告  甲○○
右列被告因傷害案件，經檢察官提起公訴（九十二年度偵字第二一五０號），本院判
決如左：
    主  文
甲○○傷害人之身體，處有期徒刑月，如易科罰金以佰元折算壹日。
    事  實
一、甲○○於民國九十一年十一月二十四日下午六時至七時間，與其女友曹雪芳至乙
    ○○位在臺北縣樹林市○○街八十二巷十五號一樓住處門口，因其女友曹雪芳與
    前夫乙○○商談欲帶小孩外出之事，曹雪芳與乙○○因而發生爭執，甲○○繼與
    乙○○發生肢體衝突，甲○○竟基於傷害人身體之犯意，出手毆打乙○○之臉頰
    ，致乙○○受有臉部挫傷併左側臉頰紅腫及擦傷之傷害。
二、案經被害人乙○○告訴臺灣板橋地方法院檢察署檢察官偵查起訴。
    理  由
一、訊據被告甲○○固坦承於右開時地與其女友曹雪芳前去找告訴人乙○○，曹雪芳
    與其前夫即告訴人商談欲帶小孩外出之事，曹雪芳與告訴人因而發生爭執，被告
    則上前瞭解發生何事等情，惟矢口否認有何傷害告訴人之犯行，辯稱：「我沒有
    打（告訴人）乙○○，當時我載我的同事曹雪芳去乙○○家，他們二人之前是夫
    妻關係，後來曹雪芳先進去，我在外面等，我看她很久沒有出來，我才去看，他
    們家的門，有一個很大的玻璃，我看到曹雪芳被乙○○壓在地上，我就按電鈴，
    乙○○的媽媽來開門，乙○○跟著出來，他問我是誰，就打我左臉頰，且不讓我
    們出去，並報警，還叫他的兄弟姊妹回來。」云云。惟查：
（一）被告如何於右開時地出手毆打告訴人之臉頰，致告訴人受有臉部挫傷併左側臉
      頰紅腫及擦傷之傷害等情，業據告訴人於警訊、偵審中指訴明確（見偵查卷第
      三頁反面、第二十五頁反面、本院九十二年六月二日訊問筆錄）。核與證人賴
      夏秀仁、賴郁鈞及賴郁麟於偵查中證述之情節相符。證人賴夏秀仁於偵查中證
      稱：「（所見為何？）甲○○打我兒子（按即告訴人），我就報警。他一進來
      就打我兒子乙○○，用手打我兒子。」等語（見偵查卷第六頁）；證人即告訴
      人與前妻曹雪芳之子賴郁麟在偵查中證稱：「（在九十一年十一月十八日十八
      時，於家裡爸爸乙○○和甲○○發生何事？）家在啟智街，之前父和母有拉扯
      ，媽媽是曹雪芳，爸爸是乙○○，甲○○敲門，爸爸開門，甲○○就撲上去打
      爸爸，甲○○用拳頭打爸爸，後來我就跑去房間躲起來。他甲○○用拳頭打爸
      爸的臉，是甲○○先動手。」等語（見偵查卷第三十二頁正面）；證人即告訴
      人與前妻曹雪芳之子賴郁鈞在偵查中證稱：「（在九十一年十一月二十四日十
      八時許，於家裡看到何事？）甲○○和爸爸（按即告訴人）打架，爸爸和媽媽
      拉扯，甲○○敲門，爸爸說以前不認識，現在才認識，拉住不讓他進來，他就
      打爸爸。我不太記得他怎麼打爸爸，那時我害怕不敢看。」、「（甲○○和你
      媽有何關係？）同事，我和甲○○和媽媽出去玩，我看見甲○○和媽媽同喝一
      罐飲料，我爸爸告訴我他們之前就在一起了。」等語（見偵查卷第三十二頁反
      面）。足徵被告確曾於右開時地「先行」出手毆打告訴人等情，堪以認定。
（二）再證人即被告之女友曹雪芳雖於偵查中結證略以：被告為其男友，告訴人為其
      前夫，被告與告訴人當時纏在一起，其抱住告訴人，背對被告，未見被告出手
      毆打告訴人，其沒有親眼見到二人打來打去等語（見偵查卷十四頁）。然證人
      曹雪芳係被告之女友，曹雪芳因與告訴人商談要帶小孩出去之事而不愉快，則
      衡情證人曹雪芳與告訴人已有嫌隙，自難期其所為之證言能夠客觀、中立。況
      曹雪芳既背對被告，衡情應無法看清當時所發生之情形，則其所為未親眼見到
      被告曾毆打告訴人之證詞，亦不足以推翻證人賴夏秀仁、賴郁鈞、賴郁麟與告
      訴人前開所為有關被告於右開時地毆打告訴人指訴之證明力，應無庸置疑。
（三）況告訴人因被告之前開毆打行為，致告訴人受有臉部挫傷併左側臉頰紅腫及擦
      傷之傷害等情，亦有卷附仁愛醫院於九十一年十一月二十四日所出具之診斷證
      明書一件可稽（見偵查卷第七頁）。
綜上諸情參互以析，被告所辯，無非事後畏罪卸責之虛詞，本案事證明確，被告犯行
堪以認定，應予依法論科。
二、核被告所為，係犯刑法第二百七十七條第一項之普通傷害罪。爰審酌被告竟因嫌
    隙而隨意毆打告訴人，致告訴人受有臉部挫傷併左側臉頰紅腫及擦傷之傷害，且
    被告犯後飾詞卸責、毫無悔意、態度不佳，然告訴人要求被告需賠償新臺幣八十
    萬元，始願意原諒被告（見本院九十二年六月二日審判筆錄），此等要求實不合
    理，故被告無法及不願賠償告訴人等一切情狀，量處如主文所示之刑，並諭知易
    科罰金之折算標準，以資懲儆。
據上論斷，應依刑事訴訟法第二百九十九條第一項前段，刑法第二百七十七條第一項
、第四十一條第一項前段，罰金罰鍰提高標準條例第一條前段、第二條，判決如主文
。
本件經檢察官徐名駒到庭執行職務。
中      華      民      國      九十二      年      六    月    十六    日
臺灣板橋地方法院刑事第四庭
                                法  官  許  必  奇
右正本證明與原本無異。
如不服本判決應於送達後十日內向本院提出上訴狀。
                                書記官  金  和  國
中      華      民      國      九十二      年      六    月    十六    日
附錄：
刑法第二百七十七條第一項：
傷害人之身體或健康者，處三年以下有期徒刑，拘役或一千元以下罰金。


司法院資訊處製作；財團法人民間司法改革基金會備份。
